【裁判字號】    91,交聲,1174
【裁判日期】    920321
【裁判案由】    違反道路交通管理處罰條例聲明異議
【裁判全文】
臺灣士林地方法院交通事件裁定                  九十一年度交聲字第一一七四號
    原處分機關  臺北巿交通事件裁決所
    異  議  人
    即受處分人  乙○○
右列受處分人因違反道路交通管理處罰條例案件，對於臺北市交通事件裁決所九十一
年十月十七日所為之處分 (原處分案號：北市裁三字第駕裁二二－Ｚ0000000
0號)，聲明異議，本院裁定如左：
    主  文
異議駁回。
    理  由
一、按道路交通管理處罰條例第三十三條第一項規定：汽車行駛於高速公路或設站管
    制之道路，而不遵管制之規定者，處汽車駕駛人新臺幣三千元以上六千元以下罰
    鍰。
二、原處分機關以：異議人駕駛ＨＺ－一六八八號自小客車於九十一年五月五日三時
    十三分許，在國道一公路二五點二公里北，限速一００公里之路段，以時速一三
    六公里行駛，經警舉發超速行駛，道路交通管理處罰條例第三十三條第一項處罰
    鍰新台幣三千元，並依同條例第六十三條第一項記違規點數一點。
三、本件受處分人即異議人乙○○則以：當時並未超速，警車將其車攔下時，要檢查
    其行、駕照，其以為是在查贓車，可能是警察測到別輛車超速云云。
四、經查異議人於交通違規案件陳述書稱當時其車速為時速一００公里，然於本院調
    查時改稱當時其車速為九十公里，前後已互不相符，次查異議人亦自承警察將其
    攔下時有將測速器上測得之速度一百三十餘公里交其閱覽，復經證人甲○○（即
    當時將其攔檢之警員）到場證稱：異議人確實係超速，所以才會找一個安全地方
    將異議人攔下等語，並有舉發違反道路交通管理事件通知單一份在卷足憑。再查
    交通警員製單舉發違反道路交通管理處罰條例違規事實，本質上為行政處分，係
    公務員基於職務上權力，依法就特定之具體事件所為具公法上效果之單方行政行
    為，基於公務員為公法上行為具有公信力之原則，該行政處分當可被推定為真正
    ，其據以依法處分之事實認定亦為正確無誤，本此公信原則，乃立法者賦予行政
    機關制定違反道路交通事件統一裁罰標準及處理細則，使執勤警員得當機處分以
    維護交通秩序、安全之行政目的，反之，若謂公務員一切行政行為均需預留證據
    以證其實，則國家行政勢必窒礙難行，據此，刑事訴訟法就犯罪證據有關之規定
    中，與屬行政秩序罰之交通違規裁罰本旨不合之部分，自不在準用之列。本件異
    議人雖主張警員舉發有誤，但並未提出任何可資證明警員有故意誣陷或採證錯誤
    之證據以供調查，則本件既無任何證據足資證明舉發之事實有誤，則執勤警員本
    其維護交通秩序、安全職責所為之舉發，自應受到合法、正確之推定，異議意旨
    片面主張舉發有誤，實難採信，原處分機關據以援引上開規定，裁處新台幣三千
    元，並記違規點數一點，即無不當。本件異議為無理由，應予駁回。
據上論斷，應依道路交通案件處理辦法第十九條，裁定如主文。
中      華      民      國九十二      年    三    月    二十一    日
                                      臺灣士林地方法院交通法庭
                                          法  官  張  國  棟
右正本證明與原本無異。
如不服本裁定，應於送達後五日內向本院提出抗告狀。
                                          書記官  陳  雅  加
中      華      民      國      九十二      年    三    月    二十七    日


司法院資訊處製作；財團法人民間司法改革基金會備份。
